臺灣高等法院臺南分院刑事裁定
抗　告　人
即受刑人　　甲○○
上列抗告人因定應執行刑案件，不服臺灣臺南地方法院中華民國
94年10月21日所為之裁定，提起抗告，本院裁定如下：
    主  文
抗告駁回。
    理  由
一、本件抗告意旨略以：抗告人與先生吳定忠之婚姻是真結婚，
    非假結婚，也沒有收取新台幣八萬元，因我曾因生病切除子
    宮，不能生育，我先生認為我欺騙他才回大陸福建定居，不
    能因王天成及蔡春吟的供詞而判處我有期徒刑三月，後來本
    裁定又判處有期徒刑六月，我希望有解釋之機會，重新調查
    ，爰提起本件抗告云云。
二、按裁判確定前犯數罪者，併合處罰之；又數罪併罰，有二裁
    判以上者，依第51條之規定，定其應執行之刑，刑法第50條
    及第53條分別定有明文。
三、經查：抗告人於民國90年8月7日至同年月15日所犯之偽造文
    書犯行，經本院於93年9月23日判處有期徒刑四月，如易科
    罰金，以三百元折算一日，並於93年11月27日確定，又於91
    年11月27日所犯之違反台灣地區與大陸地區人民關係條例案
    件，經臺灣臺南地方法院94年 5月25日判處有期刑三月，如
    易科罰金，以三百元折算一日，並於94年9月5日確定在案，
    均係在裁判確定前，所犯數罪，符合定應執行刑要件，經臺
    灣臺南地方法院檢察署檢察官向原審聲請定應執行刑，原審
    審核結果，認抗告人所犯上開二罪，合於定應執行刑要件，
    乃依刑法第53條、第51條第5款、第41條、罰金罰鍰提高標
    準條例第2條（上開後二條條文原裁定漏引）之規定，將抗
    告人所犯上開二罪，裁定定應執行刑為有期徒刑六月，並諭
    知如易科罰金，以三百元折算一日之折算標準，與前揭刑法
    第50條、第53條之規定，並無不合。又查，抗告人所犯之違
    反台灣地區與大陸地區人民關係條例案件，業經臺灣臺南地
    方法院判決確定，已如前述，抗告人自不得再執詞而為實體
    上有無犯罪之爭執，其所辯，於法顯屬無稽。
三、次按定應執行刑，乃為法院行使裁量權之範圍，本院經核原
    裁定並無違誤，所定應執行刑，符合刑法第51條第5款之規
    定，亦未逾法院裁量權之行使範圍，應屬妥適。抗告意旨執
    以：本來判處有期徒刑三月，後來本裁定又判處有期徒刑六
    月云云，而指摘原裁定不當，乃不瞭解係因與前案偽造文書
    案件所處之有期徒刑四月，合併依刑法第51條第5款定執行
    刑所致，是抗告人所提之抗告理由，均非可採，為無理由，
    應予駁回。
四、據上論結，應依刑事訴訟法第412條，裁定如主文。
中　　華　　民　　國　　94　　年　　12　　月　　7 　　日
                  刑事第四庭    審判長法　官　吳志誠
                                      法　官　林勝木
                                      法　官　蔡美美
以上正本證明與原本無異。
如不服本裁定，應於收受本裁定後五日內向本院提出抗告狀。
　　　　　　　　　　　　　　　　　　　書記官　蔡振豐
中　　華　　民　　國　　94　　年　　12　　月　　9 　　日
